【裁判字號】    89,訴,1395
【裁判日期】    900327
【裁判案由】    違反公司法
【裁判全文】
臺灣臺南地方法院刑事判決                        八十九年度訴字第一三九五號
    公  訴  人  臺灣台南地方法院檢察署檢察官
    被      告  甲○○
右列被告因違反公司法案件，經檢察官提起公訴（八十九年度偵字第一二八六○號）
，本院判決如左：
    主  文
甲○○公司負責人，公司應收之股款，股東並未實際繳納，而以申請文件表明收足，
處有期徒刑月，併科罰金新台幣萬元，有期徒刑如易科罰金、罰金如易服勞役，
均以新台幣玖佰元即銀元佰元折算壹日。
    事  實
一、甲○○係設於台南市○區○○路三四四巷一弄一一○號一樓運範工程開發有限公
    司（下簡稱運範公司）之負責人，於公司辦理設立登記資本額為新臺幣（下同）
    二百萬元時，明知運範公司應收之股款，其本身並未實際繳納，竟於民國（下同
    ）八十八年三月二日以申請文件，向前台灣省政府建設廳表明已收足股款，而獲
    准設立登記在案。
二、案經台灣台南地方法院檢察署檢察官自動檢舉偵查起訴。
    理  由
一、訊據被告甲○○矢口否認右揭犯行，辯稱：伊在運範公司任職清潔工作，是王錦
    燕（經檢察官另案通緝中）騙說要借伊身分證去領東西，伊不知道她擅自將伊變
    更為公司負責人，時間在八十八年十月間云云。惟查，被告前於台灣高雄地方法
    院檢察署八十九年度偵字第一０四二八號詐欺案件中，已自承擔任運範公司負責
    人之情，有該案不起訴處分書在卷可按；且被告曾於八十八年五月三十一日持運
    範公司執照至台灣中小企業銀行永大分行申請開立支票存款帳戶等情，亦據證人
    即台灣中小企業銀行永大分行職員沈素蓮到庭證述明確（見八十九年度偵字第八
    六七八號偵查卷八十九年十一月三日訊問筆錄），並有台灣中小企業銀行檢送之
    運範公司開戶資料影本附卷可稽，而被告復自承前揭開戶資料申請書上申請人欄
    之簽名均係伊親自所為等語（見前揭偵查卷、本院九十年三月十三日審判筆錄）
    ；抑且，運範公司係於八十八年三月二日即以被告為負責人申請設立登記等情，
    亦有經濟部中部辦公室檢送之運範公司設立登記資料影本一份在卷足憑，足認被
    告所辯諸情，顯係卸責之詞，委不足採，再者被告復自承伊並未繳付任何股款予
    運範公司等語（見本院前揭審判筆錄），綜上所述，本件事證已臻明確，被告犯
    行堪予認定，應依法論科。
二、核被告甲○○所為，係違反公司法第九條第三項之規定。爰審酌被告犯罪之動機
    、目的、手段、對社會交易秩序所生之危害、犯罪後飾詞否認之態度等一切情狀
    ，量處如主文所示之刑，並諭知易科罰金及易服勞役之折算標準，以資懲儆。
據上論斷，應依刑事訴訟法第二百九十九條第一項前段，公司法第九條第三項，刑法
第十一條前段、第四十一條第一項前段、第四十二條第二項，罰金罰鍰提高標準條例
第二條，判決如主文。
本案經檢察官張太龍到庭執行職務。
中      華      民      國      九十      年      三    月    二十七    日
                                  臺灣臺南地方法院刑事第四庭
                                          法  官  林彥君
右正本證明與原本無異。
如不服本判決，應於判決送達後十日內，向本院提出上訴狀。
                                          書記官  黃傳鈞
中      華      民      國      九十      年      三    月    二十七    日
附錄本案論罪科刑法條全文：
公司法第九條第三項：公司應收之股款，股東並未實際繳納，而以申請文件表明收足
                    ，或股東雖已繳納而登記後將股款發還股東，或任由股東收回
                    者，公司負責人各處五年以下有期徒刑、拘役或科或併科新台
                    幣六萬元以下罰金。


司法院資訊處製作；財團法人民間司法改革基金會備份。
